【裁判字號】    95,裁,1080
【裁判日期】    950522
【裁判案由】    都市計畫
【裁判全文】
最  高  行  政  法  院  裁  定
                                     95年度裁字第01080號
聲  請  人  乙○○
            甲○○
上列聲請人因與相對人高雄市政府、行政院間都市計畫事件，對
於中華民國94年11月17日本院94年度裁字第02497號裁定，聲請
再審。本院裁定如下：
    主  文
再審之聲請駁回。
再審訴訟費用由聲請人負擔。
    理  由
一、按聲請再審，應表明再審理由及關於再審理由並遵守不變期
    間之證據，為行政訴訟法第283條準用同法第277條第1項第
    4款所規定，如未表明者，無庸命其補正，本院67年判字第
    738號著有判例。
二、緣聲請人起訴主張本案高雄市○○區○○路2巷20號屋前2坪
    多的土地，原屬既成巷道，但聲請人仍被不當課徵地價稅，
    至今已長達「50年」，在相對人高雄市政府強制規劃為左營
    區新都市計畫下的「新建地」，仍不主動依司法院釋字第
    255號解釋辦理「不足10公尺」系爭巷道的公告廢止，又不
    准聲請人依該號解釋聲請其辦理「不足10公尺」系爭巷道的
    公告廢止，而每年還繼續向聲請人苛扣地價稅迄今，其違法
    擅權，實多所違反憲法所保障聲請人的基本人權，聲請人乃
    於民國（下同）88年3月18日向相對人高雄市政府之代表人
    提出陳情書，請求公告廢止原高雄市○○區○○路2巷18、
    20、22、24號房屋與對向間之既成巷道及溝渠，竟遭相對人
    高雄市政府所屬工務局以88年4月1日88高市工務都字第0725
    5號函復否准。又相對人高雄市政府不理聲請人口頭及書面
    抗議、堅持以其58年初訂的原始計畫「30公尺路寬」進行拓
    路，不以後來內政部和行政院最後修正及核定的「左營區○
    ○路○段（０二—三０—０一００三）末端工程」由「30公
    尺路寬」漸縮至終點為「28公尺路寬」都市○○○○路、也
    違反相關的司法院大法官會議解釋，經原告於91年3月25日
    向相對人提出訴願函，請求將高雄市○○區○○路南段末端
    道路寬度改為28公尺，亦遭相對人高雄市政府以91年4月15
    日高市府工新字第0910013926號函予以否准。聲請人不服，
    提起行政訴訟，聲明求為判決撤銷相對人前揭88年4月1日88
    高市工務都字第07255號函及91年4月15日高市府工新字第
    0910013926號函，並請求廢止高雄市○○區○○路2巷巷道
    等語。案經高雄高等行政法院91年度訴字第522號裁定駁回
    聲請人之訴後，提起抗告，經本院94年度裁字第571號裁定
    駁回而告確定。聲請人仍不服，聲請再審，經本院94年度裁
    字第2497號裁定以其再審之聲請顯無再審理由，而駁回其再
    審之聲請在案。
三、本件聲請人對本院94年度裁字第2497號裁定聲請再審，聲請
    意旨仍重複論述關於都市計畫之實體法律關係等相關主張，
    惟對其所聲請再審之本院94年度裁字第2497號裁定以聲請人
    再審之聲請顯無再審理由而予駁回之論斷，有如何合於法定
    再審事由之具體情事，並未一語指及，顯未合法表明再審理
    由，揆諸首揭說明，其再審之聲請於法不合，應予駁回。
四、依行政訴訟法第283條、第278條第1項、第104條、民事訴訟
    法第95條、第78條，裁定如主文。
中    華    民    國    95    年    5     月    22    日
                  第六庭審判長法  官  張  登  科
                              法  官  梁  松  雄
                              法  官  簡  朝  振
                              法  官  葉  百  修
                              法  官  藍  獻  林
以  上  正  本  證  明  與  原  本  無  異
中    華    民    國    95    年    5     月    23    日
                              書記官  徐  忠  信


司法院資訊處製作；財團法人民間司法改革基金會備份。
